臺灣新竹地方法院民事判決　九十三年度婚字第二五二號
　　原　　　告　乙○○
　　訴訟代理人　丙○○律師
　　被　　　告　甲○○
右當事人間請求履行同居事件，於民國九十三年七月六日辯論終結，本院判決如左：
    主　　文
被告應與原告同居。
訴訟費用由被告負擔。
    事實及理由
壹、原告起訴主張：緣兩造雖於民國（下同）八十九年九月八日結婚，但由於兩造係
    認識三個月即結婚，故被告於結婚一星期，就開始認為生活受委屈，生活中經常
    在鬧，讓伊無法平靜生活。九十二年十月初，被告甚至打電話給其父親，說可能
    看不到被告了，致令被告父母親前來處理。當時兩造言語不合，被告竟又出手打
    伊，致伊受傷，並將兩造所生幼子，強行帶走，一去不回。嗣雖經原告一再好言
    相勸，惟仍未獲被告置理。按夫妻互負同居之義務，民法第一千零零一條定有明
    文，被告不履行同居義務，顯有未合，爰依法為此提起本件訴訟訴請被告與原告
    同居。並聲明求為判決如主文所示。
貳、被告則辯稱：查當天因為伊外婆住加護病房很嚴重，伊心情不好，是有發生一些
    事，兩造有很多爭執，伊就請伊父母來接伊回去。九十二年十月二日伊帶小孩離
    開家後，原告也沒有說些什麼，離家半年多，原告連一通電話也沒有，對小孩不
    聞不問。另外當天伊是去看伊外婆，也非無故離家出走，而過沒有幾天，伊外婆
    便過世了，亦令伊非常難過。再者，原告一直希望伊在家帶小孩，整理家務，不
    希望伊上班，致伊連保險費都無法繳納。當伊向原告說伊要繳保費，原告就以那
    是伊婚前自己繳的，其沒有責任要幫伊繳納，讓伊生活不快樂。且伊有時因要買
    東西，向原告說時，原告就一副表情，讓伊感覺沒有自尊、被壓抑。末查，兩造
    認識半年就結婚，且兩造間及婆媳之間存有太多問題，無法溝通，而原告也很依
    賴其母親，不可能搬出居住，所以伊現在亦不想維繫婚姻等語資為抗辯。並聲明
    駁回原告之訴。
參、得心證理由：
一、原告主張兩造係夫妻，現婚姻關係仍存續中，業據原告提出之
    之登記可證，堪信為真。
二、按夫妻互負同居義務。但有不能同居之正當理由者，不在此限，民法第一千零一
    條定有明文。且夫妻互負同居義務，在婚姻關係存續中，苟非有正當理由，即不
    得由一造拒絕同居，有最高法院十九年上字第二六九三號判例可資參照。而所謂
    不能同居之正當理由，乃指夫妻有不堪同居或不宜同居之事由，或依其情形要求
    夫妻同居為不合理而言，亦有最高法院八十九年臺上字第七三號裁判可考。
三、經查，原告乙○○主張被告甲○○於九十二年十月間離家一去不回，有不履行同
    太多問題，無法溝通，所以亦不想維繫婚姻等語甚詳（見本院九十三年七月六日
    言詞辯論筆錄）。且觀諸被告上開所辯，縱使因婚前認識過短，致兩造間存有許
    多歧見及婆媳問題，然兩造既自八十九年九月結婚後，同居共同生活相當時日，
    則實難謂該歧見及婆媳問題之情，即屬不能同居之正當理由，有前揭筆錄在卷可
    稽。此外，復查無其他積極證據足資證明被告有不能同居之正當理由，是原告上
    開主張，自堪信為真實。因此，被告既至今拒不履行同居義務，且無不能同居之
    正當理由，則原告本於夫妻關係，訴請被告履行同居，自屬有據。從而，揆諸前
    開法條規定及說明，原告依民法第一千零一條訴請被告履行同居，尚無不合，應
    予准許。
肆、訴訟費用之負擔：民事訴訟法第七十八條。
中　　　華　　　民　　　國　　九十三　　年　　　七　　　月　　二十　　　日
                                    臺灣新竹地方法院家事法庭
                                        法　  官　  許翠玲
右正本證明與原本無異。
如對本判決上訴，須於判決送達廿日內向本院提出上訴狀。
                                        法院書記官  陳宏城
中　　　華　　　民　　　國　　九十三　　年　　　七　　　月　　二十　　　日
